【裁判字號】    97,交聲,384
【裁判日期】    970904
【裁判案由】    違反道路交通管理處罰條例聲明異議
【裁判全文】
臺灣士林地方法院交通事件裁定         97年度交聲字第384號
原處分機關  交通部公路總局台北區監理所基隆監理站
異  議  人
即受處分人  甲○○
上列異議人即受處分人因違反道路交通管理處罰條例案件，對於
交通部公路總局臺北區監理所基隆監理站民國97年4 月1 日所為
之處分（原處分案號：基監字第裁42-ZBC063676號），聲明異議
，本院裁定如下：
    主  文
異議駁回。
    理  由
一、按汽車行駛高速公路，前後兩車間之行車安全距離，在正常
    天候狀況下，小型車輛速率之每小時公里數值除以2 ，單位
    為公尺；汽車在同一車道行駛時，除擬超越前車外，後車與
    前車之間應保持隨時可以煞停之距離，高速公路及快速公路
    交通管制規則第6 條第1 項第1 款、道路交通安全規則第94
    條第1 項分別定有明文。又按車道線，用以劃分各線車道，
    指示車輛駕駛人循車道行駛。本標線為白虛線，線段長4 公
    尺，間距6 公尺，線寬10公分，道路交通標誌標線號誌設置
    規則第182 條第1 項、第2 項定有明文。再按汽車行駛於高
    速公路、快速公路或設站管制之道路，不遵使用限制、禁止
    、行車管制及管理事項之管制規則而未保持安全距離者，處
    汽車駕駛人新臺幣（下同）3,000 元以上，6,000 元以下罰
    鍰；汽車駕駛人有33條第1 項之情形者，除依原條款處罰鍰
    外，並記違規點數1 點，道路交通管理處罰條例第33條第1
    項第2 款、及第63條第1 項第1 款亦有明定。
二、原處分意旨略以：本件異議人即受處分人甲○○於97年1 月
    2 日19時20分，駕駛車牌號碼WQ-9891 號自用一般小客車行
    經國道三號南下125.7 公里處，經內政部警政署國道公路警
    察局第二警察隊值勤員警逕行舉發「汽車行駛於高速公路未
    依規定與前車保持安全距離」之違規，認其違反道路交通管
    理處罰條例第33條第1 項第2 款之規定及同條例第63條第1
    項第1 款，並經原處分機關即交通部公路總局臺北區監理所
    基隆監理站依上開規定及違反道路交通管理事件統一裁罰基
    準及處理細則等規定，於97年4 月1 日裁處受處分人罰鍰3,
    000 元，併記規點數1 點。
三、本件異議人異議意旨略以：異議人於與前車縮短距離時，已
    即刻採取變換至右側車道之安全作為云云。異議人向原處分
    機關表示不服舉發，經原處分機關裁決維持舉發結果後，異
    議人於法定期限內向本院交通法庭聲明異議云云。
四、經查：
（一）本件異議人即受處分人甲○○於上揭時、地，駕駛車牌號
      碼WQ-9891 號自用一般小客車，為內政部警政署國道公路
      警察局第二警察隊後龍分隊執勤員警逕行舉發「汽車行駛
      高速公路未依規定與前車保持安全距離」之違規，此有內
      政部警政署國道公路警察局公警局交字第ZBC063676 號違
      反道路交通管理事件通知單1 份及舉發照片1 幀附於本院
      卷可稽，此部分事實堪以認定。
（二）而觀諸該舉發違規之採證照片以觀，照片反白部分別記載
      下列數據：照片上方由左至右依序係顯示02/03/2008（違
      規日期），11：06：48（違規時間），後龍分隊（執行分
      隊）；照片下方由左至右依序係顯示110Kmh（限速）、10
      9Kmh（行速）81.5公尺（測距）、國道3 號公路125.7 公
      里南向（地點），記載完整，內容明確，並無缺失，且雷
      射槍測速儀係以科學方式量測車速，業經世界各國使用多
      年，準確度極高，是受處分人之車輛既經雷射測速器測獲
      其行速109 公里，則依前開高速公路及快速公路交通管制
      規則第6 條第1 項第1 款之規定，應與前車保持54.5公尺
      以上之行車安全距離，惟依上開卷附採證照片所示，受處
      分人之車輛與前車距離未達20公尺（照片中之白色虛線標
      線每格為10公尺），距離未達2 間隔，異議人所有之車號
      WQ-9891 號自用一般小客車確有未依規定與前車保持安全
      距離之違規行為，至為明確。異議人即受處分人雖辯稱：
      當時已將車輛變換至右側車道云云。惟經本院核閱舉發違
      規光碟所存放之採證影片，發現異議人於十分靠近前車之
      距離（小於安全距離）方變換車道，而非如異議人所言在
      安全距離外即立刻變換車道，異議人上開違規車輛確與前
      車保持距離尚不及20公尺，異議人所辯，尚非可採。從而
      ，本件事證明確，異議人即受處分人所有之上開自用一般
      小客車之違規行為，堪以認定。
五、綜上所述，異議人既於上述時、地駕駛車牌號碼WQ-9891 號
    自用一般小客車有「汽車行駛高速公路未依規定與前車保持
    安全距離」之違規，原處分機關裁處罰鍰3,000 元，併計違
    規點數1 點，並無不當，本件聲明異議為無理由，應予駁回
    。
六、據上論斷，應依道路交通案件處理辦法第l9條，裁定如主文
    。
中    華    民    國    97    年    9    月    4  日
                  交通法庭法  官  賴邦元
以上正本證明與原本無異。
如不服本裁定應於送達後5 日內向本院提出抗告狀。
                          書記官  游育慈
中    華    民    國    97    年    9     月    4     日


司法院資訊處製作；財團法人民間司法改革基金會備份。
